臺灣臺南地方法院民事判決　九十一年訴字第一五八三號
　　原　　　告　甲○○
　　被　　　告　乙○○
右當事人間，請求損害賠償事件，本判決如左：
    主    文
被告應給付原告新台幣捌拾萬貳仟貳佰伍拾參元及自民國九十一年五月二十五日起至
清償日止，按年息百分之五計算之利息。
原告其餘之訴駁回。
訴訟費用，由被告負擔拾分之柒，餘由原告負擔。
本判決第一項於原告以新台幣貳拾柒萬元供擔保後，得假執行。
    事    實
甲、原告方面：
一、聲明：求為判決：（1）、被告應賠償原告新台幣（下同）九十萬零二千二百五
    十三元，及自起訴狀善本送達翌日即民國九十一年五月二十五日起至清償日止，
    按年息百分之五計算之利息。（2）、訴訟費用由被告連帶負擔。（3）、原告願
    供擔保，請准宣告假執行。
二、陳述；
（1） 緣被告於民國九十年七月三日二十一時許，因飲用酒類後，已不能安全駕駛動
      力交通工具，猶騎乘車牌ＦＷ五－０五八號機車，沿台南縣白河鎮昇安里三間
      厝往竹門（由西往東）方向行駛，應注意並能注意車前狀況，並隨時採取必要
      之安全措施，竟疏未注意，猶沿路蛇行，致行經台南縣白河鎮昇安里埤子頭一
      之十二號前，因侵入對向車道而撞及對向由原告所騎乘之車牌ＪＴＧ－五０五
      號機車，造成原告受有左側大腳趾外傷性顯遭截肢、左手臂裂傷之傷害，案經
      台灣台南地方法院判決有罪確定在案（證一）。
（2）按民法第一百八十四條第一項前段規定：「因故意或過失不法侵害他人之權利
     者，負損害賠償責任。」同法第一百九十三條規定：「不法侵害他人之身體或
     健康者，對於被害人因此喪失或減少勞動能力或增加生活之需要時，應負損害
     賠償責任。」民法第一百九十五條：「不法侵害他人之身體、健康、名譽或自
     由者，被害人雖非財產上之損害，亦得請求賠償相當之金額。」之規定，為此
     原告爰依以上條文請求被告負起民事侵權行為損害賠償責任，其金額臚列如左
     ：(一)原告修復本件機車毀損之費用為新台幣（下同）五千九百九十元，此有收
     據乙紙可稽（證二）。(二)醫療費用：原告支出醫療費用計二萬八千一百八十三
      元，此有收據十一紙可稽（證三）。(三)增加生活上需要之支出：原告於民國九
      十年七月三日至同年八月十日，共計三十九日，每日看護費用二千元，計支出
      看護費用七萬八千元（證四）。(四)喪失勞動能力之損害：原告逢此車禍而喪失
      全部勞動能力一年，依最低基本工資一萬五千八佰四十元計算，每年損失十九
      萬零八十元。(五)精神賠償：原告無端受此傷害，其所受痛苦難以估計，為此爰
      依請求六十萬元之精神慰撫金以彌補其傷痛。綜上所述，被告應賠償原告新台
      幣九十萬零二千二百五十三元，為此狀請　鈞院鑒核，賜判決如原告訴之聲明
      ，以維權益。
三、證據：提出：刑事判決、診斷書、收據各一紙，醫療費用收據十一紙、收據一紙
    。
乙、被告方面：被告未於言詞辯論期日到場，亦未提出書狀作何聲明或陳述。
丙、本院依職權向臺灣省南區國稅局台南縣分局及嘉義縣分局函查兩造之最近三年之
    所得稅申報資料及財產總歸戶資料財產狀況。
   理  由
甲、程序方面：被告未於言詞辯論期日到場，核無民事訴訟法第三百八十六條所列各
    款情形，爰依原告之聲請，由其一造辯論而為判決。
乙、得心證之理由：
一、本件原告主張：（1）、緣被告於民國九十年七月三日二十一時許，因飲用酒類
    後，已不能安全駕駛動力交通工具，猶騎乘車牌ＦＷ五－０五八號機車，沿台南
    縣白河鎮昇安里三間厝往竹門（由西往東）方向行駛，應注意並能注意車前狀況
    ，並隨時採取必要之安全措施，竟疏未注意，猶沿路蛇行，致行經台南縣白河鎮
    昇安里埤子頭一之十二號前，因侵入對向車道而撞及對向由原告所騎乘之車牌Ｊ
    ＴＧ－五０五號機車，造成原告受有左側大腳趾外傷性顯遭截肢、左手臂裂傷之
    傷害，案經台灣台南地方法院判決有罪確定在案。業據原告提出判決書一份為證
    ，經核屬實，自堪認為真實。被告則經合法通知而未於言詞辯論期日到場辯論，
    亦未提出任何書狀供本院審酌，顯係自願放棄抗辯。（2）、按按因故意或過失
    ，不法侵害他人之權利者，負損害賠償責任；不法侵害他人之身體或健康者，對
    於被害人因此喪失或減少勞動能力，或增加生活上之需要時，應負損害賠償責任
    ；不法侵害他人之身體、健康、名譽或自由者，被害人雖非財產上之損害，亦得
    請求賠償相當之金額，被告因違法喝酒過失肇事致造成原告如前述之傷害，已如
    前述，揆諸上開規定，被告自應就原告因此所致財產上及非財產上之損害負賠償
    責任。茲審酌原告請求之項目及金額，應否准許，分述如次：
   （a）醫療費用部分：原告主張其因本件車禍受傷，支出醫療費用二萬八千一百八
        十三元，提出財團法人天主教勝馬爾定醫院收費收據十一件為證，則原告主
        張因本件車禍而支出醫療費用，自屬可採。
   （b）勞動能力喪失部分：原告主張其因被告之過失行為，造成原告受有之左側大
        腳趾外傷性顯遭截肢（左側大足趾外傷性截斷併皮膚缺損骨髓炎），左手撕
        裂傷，勞動能力受損，共計原告受有之勞動能力損失一年，依基本工資每月
        薪資一萬五千八百四十元，原告請求被告賠償其喪失勞動能力損失十九萬零
        八十元範圍內，亦屬可採。
   （c）機車毀損修理費共計五千九百九十元，有收據為憑，亦應准許，
   （d）增加生活上支出部分；原告主張其因被告之過失行為，造成原告受有之左側
        大腳趾外傷性顯遭截肢（左側大足趾外傷性截斷併皮膚缺損骨髓炎），左手
        撕裂傷，於住院療治期間，支出看護費，共計三十九日，每日二仟元，合計
        七萬八仟元，也據提出收據一紙，經核屬實，也應准許。
   （e）精神慰撫金部分：原告因本件車禍致受左側大腳趾外傷性顯遭截肢（左側大
        足趾外傷性截斷併皮膚缺損骨髓炎），左手撕裂傷，並於九十年七月三日住
        入財團法人勝馬爾定醫院診療至九十年八月十日出院，且險經醫師截趾，有
        原告提出之診斷證明書附卷可稽，原告主張受此巨創，身心及精神受有痛苦
        ，應屬實情；又被告名下均無不動產土地兩筆，八十八、八十九、九十等三
        年度有薪資所得均為十八萬元，原告則有自小客車一輛，八十八年度所得申
        報資料為十二萬二千二百六十三元，八十七、八十九年度均無所得申報資料
        ；有財政部台灣省南區國稅局台南縣分局、嘉義縣分局九十一年七月十九日
        南區國稅南縣資字第0九一００一五二０五號及九十一年七月二十四日南區
        國稅嘉縣徵字0910012601號函送之歸戶財產查詢清單（影本）、所得稅申報
        清單等可稽；經斟酌兩造上開、職業、身分、地位、經濟能力及原告所受痛
        苦程度等情，本院認原告所得請求之精神慰撫金，以五十萬元為適當，超過
        此金額範圍以外請求，即難認為正當。
二、綜上所述，原告所得主張由被告賠償之項目及金額如下：（a）醫療費用二萬八
    千一百八十三元；（b）勞動能力喪失之損害十九萬零八十元；（c）機車修理費
    五千九百九十元（d）精神慰撫金五十萬元，以上合計為八十萬二千二百五十三
    元。
三、從而，原告依據侵權行為之法律關係，請求被告應給付原告八十萬二千二百五十
    三元及除醫療費用、機車修理費部分共計三萬四仟一百七十三元外，按起訴狀繕
    本送達翌日即九十一年五月二十五日起至清償日止，按週年利率百分之五計算之
    法定利息為有理由，應予准許。逾此部分之請求，為無理由，應予駁回。
四、原告陳明願供擔保，聲請宣告假執行，經核其勝訴部份，合於法律之規定，爰酌
    定相當之擔保金額宣告之；其餘假執行之聲請，因訴之駁回而失所依附，不予准
    許。
結論：本件原告之訴為一部有理由，一部無理由，並依民事訴訟法第七十九條但書、
第三百九十條第二項，判決如主文。
中　　　華　　　民　　　國　　九十一　　年　　　九　　　月　　十七　　　日
                                臺灣臺南地法院民事第一庭
~B法　　　官　何清池
右為正本，係照原本作成。
如對本判決上訴，須於判決送達後廿日內向本院提出上訴狀
中　　　華　　　民　　　國　　九十一　　年　　　九　　　月　　十七　　　日
~B法院書記官　許悉愛
